Finding Aid for the Collection of Mexican Pamphlets and Other Printed Material LSC.1365
UCLA Library Special Collections
- Item No. 41. Meritos y ejercicios literarios del bachiller D. Nicolas Aragon Originatio de la ciudad de México, y residente ahora en la de Xochimilco, de cuya Parroquia se halla actualmente encargado., 1830; 8 p. 20 cm. (Box 8)
- Item No. 42. Noticia de las leyes y ordenes de policia que rigen a los professores del arte de curar, 1830 (Box 8)
  Medical care – Law and legislation – Mexico. Botany, Medical – Mexico.
- Item No. 43. Observaciones sobre el acuerdo de la Camara de senadores del Congreso de la union, relativo á la testamentaría de la Sra. Doña Maria Teresa Castañiza de Basoco., 1830; 1 p. l., 102 p. 20 cm. (Box 8)
  Undue influence – Mexico – Cases. Castañiza de Basoco, Maria Teresa – Will. Justice, Administration of – Mexico. Jesuits – Mexico.
- Item No. 44. Suscricion: Sagrada Biblia, en Latin y Español, con notas literales, críticas é históricas, prefacios y disertaciones, 1830; 12 p. 23 cm. (Box 8)
  Bible stories, Spanish–O.T. Genesis. Bible. Latin–Versions
- Item No. 45. Himnos para dar gracias por la mañana y noche: y letrilla de Santa Teresa de Jesus., 1831; 13 p. 10 cm. (Box 8)
  Sacred Songs. Religious life – Mexico.
- Item No. 46. Voto del ciudadano doctor Jose Maria Aguirre,cura de la santa Veracruz de México, sobre el proyecto de solemnidad, que ha presentado la comision nombrada por la Junta guadalupana, 1831; 15 p. 20 cm. (Box 8)
- Item No. 47. Algunos canticos sagrados Llave, Pablo de la,; tr., 1831; 37 p. 15 cm. (Box 8)
  Sacred Songs. Bible. O.T. Psalms.
- Item No. 48. Dictamen teologico que … presentó a la … respetable junta y fué aprobado con unamidad en sesion del 20 del corriente mayo, contra el Ensayo sobre tolerancia religiosa, 1831; 60 p. 21 cm. (Box 8)
  Freedom of religion. Catholic Church – Doctrinal and controversial works. Religious tolerance – Mexico – Controversial literature. Catholic Church – Mexico – Controversial literature – Catholic authors.
- Item No. 49. Die II. Augusti. In festo B. Mariae Virginis sub angelorum titulo. Office of the Blessed Virgin Mary, 1831; [8] p. 15 cm. (Box 8)
  Mary, Blessed Virgin, Saint – Prayer-books and devotions – Latin.
- Item No. 50. Die IV Septembris missa in festo Sanctae Rosaliae, virginis panormitanae., 1831; [4] p. 32 cm. (Box 8)
  Masses Catholic Church – Liturgy – Texts Santa Rosalia, d. 1160
- Item No. 51. Dos exposiciones sobre la autoridad eclesiástica: hechas a las cortes de Madrid … el año de 1821, 1831; 59 p. 20 cm. (Box 8)
  Church and state in Spain.
- Item No. 52. Himno que en el año de 1831 dedico la oficina de Valdés a Maria Santisima de Guadalupe., [2] p. 16 cm. (Box 8)
  Guadalupe, Our Lady of–Songs and music.
- Item No. 53. Himno que en el año de 1831 dedico la oficina de Valdés a Maria Santisima de Guadalupe., [2] p. 16 cm. (Box 8)
- Item No. 54. Himnodia sacra al mayor y mas augusto de los sacramentos: repartida an nueve alabanzas, segun el himno y elogios de nuestra madre de la Iglesia., 1831; 16 p. 10 cm. (Box 8)
  Hymns, Spanish. Religious life – Mexico. Novenas. Mary, Blessed Virgin, Saint – Devotion to – Mexico
- Item No. 55. Sermon para las honras de los sacerdotes difuntos. Que predicó en la santa iglesia metropolitana de México, Jose Maria Torres y Guzman. A 26 de enero del año de 1831., 15 p. 20 cm. (Box 8)
  Sermons – Mexico. Catholic Church–Mexico–Clergy.
- Item No. 56. Voto del ciudadano doctor Jose Maria Aguirre, cura de la santa Veracruz de México, sobre el proyecto de solemnidad, que ha presentado la comision nombrada por la Junta guadalupana, para promover y acordar los cultos que se han de tributar a Nuestra Señora de Guadalupe, por el cumplimiento de tres siglos de su maravillosa aparicion., 1831; 15 p. 20 cm. (Box 8)
  Nuestra Señora de Guadalupe (Galleon)
- Item No. 57. Deprecación por las benditas almas del Santo purgatorio Belaunzarán y Ureña, José María de Jesus, 1772-1857., 1831; [2] p. 16 cm. (Box 8)
  Indulgences Purgatory Prayers for the dead
- Item No. 58. Recopilacion de leyes, bandos, reglamentos, circulares y providencias de los supremos poderes federales de los Estados-Unidos Mexicanos y otras autoridades de la Union. Enero de 1831, 535 p. [31] [2] 22 cm. (Box 8)
  Mexico–Laws, statutes, etc.
- Item No. 59. Memoria de la R.M. Sor Mariana Josefa, Religiosa Capuchina en el Convento de la villa de Lagos, Obispado de Guadalajara., 1832; 12 p. 20 cm. (Box 8)
  Religious literature, Mexican. Mariana Josefa, Sister, O. F. M. CAP. Catholic Church – Mexico – History.
- Item No. 60. [carta pastoral] / Title wanting; text begins: Nos don fray José María de Jesús Belaunzarán y Ureña, por la gracia de Dios …, 1832; [4] p. 21 cm. (Box 8)
  Pastoral letters – Mexico. Sermons – Mexico.
- Item No. 61. El monitor; un impreso de mas con algunas reflexiones modestas sobre el estado presente de los negocios públicos., 1832; 46 p. 19 cm. (Box 8)
  Church and state in Mexico. Santa Anna, Antonio López de, 1794?-1876. Gómez Pedraza, Manuel, 1789-1851.
- Item No. 62. Importancia de la prohibicion de malos libros, esplanada en la defensa que ha hecho de los Sres. obispos, así sobre este, como sobre otros puntos propios de su jurisdiccion, un literato oculto bajo el nombre de: El Retirado. à sea cópia de las cartas que con dicha firma se han dado en el registro oficial de esta ciudad de., 1832; 87 p. 15 cm. (Box 8)
  Prohibited books.
- Item No. 63. Manifiesto de la Cámara de Diputados en la Legislatura de 1831 y 1832., 30 p. 22 cm. (Box 8)
- Item No. 1. Piadosa devocion en que por nueve dias continuous se pide a dios el alivio y consuelo de las santas, afligidas y atormentadas almas que en el purgatorio penan:, 1832; 24 p. 14 cm. (Box 9)
  Novenas. Purgatory.
- Item No. 2. Un regalo de año nuevo para el señor Rocafuerte: ó consideraciones sobre sus consideraciones (Box 9)
- Item No. 3. Nos el dean y cabildo gobernador de esta Santa Iglesia Metropolitana de Mejico …, 1833; 16 p. 22 cm. (Box 9)
- Item No. 4. Voto fundado de uno de los ministros de la Corte suprema de justicia, en la causa instruida contra Amado Ortega, por el robo sacrilego que ejecutó de un copón con hostias consagradas en la parroquia del sagrario de esta capital., 1833; 1 p. l., 29, [1] p. 20 cm. (Box 9)
- Item No. 5. Calendario de Galvan, 1833; [4] p. 12 cm. (Box 9)
  Almanacs, Mexican.
- Item No. 6. Calendario Manual para el año de 1833, arreglado al meridano de Méjico., [48] p. 11 cm. (Box 9)
  Almanacs, Spanish–Mexico.
- Item No. 7. Calendario Manual para el año de 1833, arreglado al meridano de Méjico., [48] p. 11 cm. (Box 9)
- Item No. 8. Calendario Manual para el año de 1833, séptimo que arregla al meridiano de Mexico, J.M.R.C., [36] p. 13 cm. (Box 9)
- Item No. 9. Calendario manual., 1833; [48] p. Ill. 12 cm. (Box 9)
- Item No. 10. Devotos afectos de una alma penitente, que pueden servir de Jaculatorias, y para que se canten al fin de los santos Desagrvios y en el tiempo de Mision., 1833; 32 p. 7 cm. (Box 9)
  Catholic Church–Prayer-books and devotions Miniature books–Specimens.
- Item No. 11. Die II. Augusti. In festo B. Mariae Virginis sub angelorum titulo., 1833; 8 p. 15 cm. (Box 9)
- Item No. 12. Disertacion contra la tolerancia religiosa., 1833; 59 p. 20 cm. (Box 9)
  Religious tolerance–Mexico.
- Item No. 13. Disertación sobre la naturaleza y aplicación de las rentas y bienes eclesiásticos: y sobre la autoridad á que se hallan sujetos en cuanto á su creación, aumento, subsistencia ó supresión, 1833; 87 p. 21 cm. (Box 9)
- Item No. 14. El patronato analizado contra el patronato embrollado por los novadores, para sacar a la autoridad civil dueña absoluta de lo espiritual., 1833; 38 p. 21 cm. (Box 9)
  Church and state. Patronage, Ecclesiastical – Mexico. Mexico – Church and state.
- Item No. 15. Invocacion cuotidiana: á la augusta Virgin y martir Santa Cecilia., 1833; [2] p 22 cm. (Box 9)
  Sermons. Religious poetry. Cecilia, Saint. Mexico – Church history – 19th century – Poetry.
- Item No. 16. Lecciones de caligrafia, tomadas en la mayor parte del célebre autor D. Torcuato Torío de la Riva y Berrero. Dispuestas en un método fácil y compendioso, para instruccion de los niños, 1833; 25 p. 16 cm. (Box 9)
- Item No. 17. Missa in festo B. Mariae Virginis sub Angelorum titulo., 1833; [4] p. 31 cm. (Box 9)
  Mary, Blessed Virgin, Saint – Prayer-books and devotions – Latin. Masses.
- Item No. 18. Odita: Salve cándido Lirio. At head of title; Al contemplar que desaparece de la Metropolitana de México la grandiosa y nunca bien ponderada perspectiva…, 1833; 1 broadside 32 x 22 cm. (Box 9)
  Religious poetry. Broadsides – Mexico – 1833. Mexico – Church history – 19th century – Poetry.
- Item No. 19. Recopilacion de leyes, decretos, bandos, reglamentos, circulares y providencias de los supremos poderes federales de los Estados-Unidos Mexicanos, y otras autoridades de la Union Agosto de 1833, 629 p. [31] 22 cm. (Box 9)
- Item No. 20. Resumen de la vida del gloriosisimo Señor San Roque, sacado del croisset., 1833; [2] p. 23 cm. (Box 9)
  Rochus, Saint, ca. 1350-ca. 1380
- Item No. 21. Resumen de la vida del gloriosisimo Señor San Roque, sacado del croisset., 1833; 1 p. (broadside) 22 cm. (Box 9)
- Item No. 22. Defensa de las llaves de San Pedro en la autoridad diocesana: y breves noticias de los cismas del arzobispado de Guatemala y del de la iglesia sufraganea de Honduras, 1834; vi, 100, [4] p. 19 cm. (Box 9)
  Catholic Church – Guatemala. Catholic Church – Honduras.
- Item No. 23. Exposicion y protexta de Miguel Santa María, ciudadano mexicano, ante el supremo poder judicial, por atentados perpetrados contra la nacion y notoria violacion de las leyes cometida en la persona del protextante., 1834; 43, 12 p 24 cm. (Box 9)
  Mexico – Constitutional history. Mexico – Politics and government – 1821-1861.
- Item No. 24. Calendario Manual para el año de 1834, octavo que arregla al meridiano de Mexico, J.M.R.C., [36] p. Ill. 13 cm. (Box 9)
- Item No. 25. Calendario Manual para el año de 1834, arreglado al meridiano de Mejico, [52] p. Ill. 11 cm. (Box 9)
- Item No. 26. Catecismo de la doctrina cristiana en lengua otomi… Manualito otomitica para los principiantes., 1834; 5 p.l. 17, 43 p., l. 20 cm. 2 copies. (Box 9)
  Otomi language – Texts. Catechisms, Otomi.
- Item No. 27. Defensa del ex-Ministro de Relaciones d. Lucas Alaman, en la causa formada contra él y contra los ex-Ministros de Guerra y Justicia del Vice-Presidente d. Anastasio Bustamante, con unas noticias preliminares que dan idea del orígen de esta., 1834; xxii, 126, [6] p. 21 cm. (Box 9)
  Mexico – Politics and government – 1821-1861. Bustamante, Anastasio, 1780-1853. Alvarez, Juan, 1790-1867. Mexico. President (1829: Guerrero)
- Item No. 28. Disertacion que manifiesta la propiedad que los eclesiasticos tienen en sus bienes., 1834; 39 p. 21 cm. (Box 9)
  Church property – Mexico. Church and state – Mexico.
- Item No. 29. Los frailes se han pronunciado contra el congreso malvado: y a la faz de la nacion hoy hacen ver lo que son. Al congreso de Vera-Cruz., 1834; 10 p. Ill. 22 cm. (Box 9)
  Friars–Mexico–History
- Item No. 30. Memoria del secretario de estado y del despacho de la guerra: leida en la camara de diputados el dia 11 de abril de 1834, y en la de senadores el dia 12 del mismo., 18, [16] p. Ill. 30 cm. (Box 9)
  Fortification – Texas. Mexico. Armada. Texas – History – To 1846. Mexico – History, Military – Sources.
- Item No. 31. Proyecto de ley para el establecimiento de colegios electorales en la República Mexicana., 1834; 27 p., 1 l. 20 cm. (Box 9)
  Mexico – Election law.
- Item No. 32. Recopilacion de … Agosto de 1834, 449-648 ((39) P. 22 cm. (Box 9)
- Item No. 33. Exa´men cri´tico de la Memoria del Ministerio de Justicia y Negocios Eclesiasticos, leida en las Camaras de la Union el an~o de 1835, en lo referente al segundo de sus ramos, y respuesta a sus argumentos en favor de la actual existencia del Patronato., 143 p. 21 cm. (Box 9)
  Mexico. Ministerio de Justicia y Negocios Eclesia´sticos. Memoria. Catholic Church –Mexico. Church and state –Mexico.
- Item No. 34. Breve tratado litúrgico sobre funerales: trabajado para bien del pueblo cristiano, y para imprimir en los corazones de los fieles el verdadero deseo de una buena vida, con la memoria saludable de la muerte, 1835; 20 p., [3] p. 21 cm. (Box 9)
  Funeral service. Funeral rites and ceremonies.
- Item No. 35. Breve tratado sobre el sacramento de la extremauncion, y las veces que debe repetirse: que dirige a sus parrocos el illmo. y rmo. sr. d. fr. Jose Maria de Jesus Belaunzaran, obispo de Monterey., 1835; 27 p. 22 cm. (Box 9)
  Extreme unction.
- Item No. 36. Calendario manual para el año bisiesto de 1836. Calendario manual de Alejandro Valdés, para el año de 1836., 1835; 36 p. Ill. 13 cm. (Box 9)
  Almanacs, Spanish – Mexico.
- Item No. 37. Calendario manual para el año bisiesto de 1836. Calendario manual de Alejandro Valdés, para el año de 1836., 1835; 36 p. Ill. 13 cm. (Box 9)
- Item No. 38. Carta pastoral que dirige a su clero y diocesanos el iilmo. Y rmo., 1835; 16 p. 20 cm. (Box 9)
  Catholic Church – Pastoral letters and charges.
- Item No. 39. Carta pastoral que dirige a su clero y diocesanos el iilmo. Y rmo., 1835; 18p, 16p. 22 cm. (Box 9)
- Item No. 40. Colección de piezas literarias en prosa y verso, 1835; 64 p. 22 cm. (Box 9)
  Mexican literature.
- Item No. 41. Cuarta carta pastoral, 1835; 19, [1] p. (final page blank) 20 cm. (Box 9)
  Catholic Church – Pastoral letters and charges. Catholic Church. Diocese of Linares (Mexico)
- Item No. 42. Fer. III.post Dom. Septuagesime. Officium Orations D.N.J.C. in monte oliveti. Totum duplex. Juxta ritum sacri ordinis praedicatorum., 1835; 11 p. Ill. 21 cm. (Box 9)
- Item No. 43. Huerto del celestial esposo, ó reflexiones fundadas sobre el opusculo de S. Bernardo, que comienza: ¿Ad Quid Venisti? Obra escrita por Doña Constanza Osorio, Religiosa profesa en el Convento de Santa Maria de las Dueñas, del órden Cistercense, en el año de 1686., 1835; xii 16 cm. (Box 9)
  Spanish literature – Women authors. Spanish literature – Classical period, 1500-1700.
- Item No. 44. Lecciones de pra´ctica forense mejicana, escritas a´ beneficio de la Academia Nacional de Derecho Publico y Privado de Me´jico, por Manuel de la Pen~a y Pen~a., 1835; 22 cm. Vol. 1 No. 1 p. 1-82. Vol. 2 No. 6 p. 453-612. (Box 9)
  Civil procedure –Mexico. Courts –Mexico.
- Item No. 45. Luis Abadiano y Valdes, en el dia del estreno de su imprenta, en la calle re Tacuba número 4, dedicó las siguientes Hendechas á su patrona Maria Santisima de Guadalupe, 1835; 3 broadsheet 11 x 16 cm. (Box 9)
  Printing–Mexico. Mary, Blessed Virgin, Saint – Devotion to – Mexico
- Item No. 46. Nuevo calendario manual de Sebring, para el año de 1835, 48 p., [4] Ill. 15 cm. (Box 9)
- Item No. 47. Nuevos elementos, o, Compendio de la ortografía castellana: dispuestos con arreglo a los de la Real Academia de la lengua, para el uso de las escuelas de primeras letras: corregidos en ésta edición, y dedicados a la juventúd mexicana., 1835; 40 p. 14 cm. (Box 9)
  Spanish language – Orthography and spelling.
- Item No. 48. Pastoral de Michoacan., 1835; 76 p. 23 cm. (Box 9)
- Item No. 1. Proyecto de la segunda ley constitucional presentado al congreso general en la sesion de 4 de diciembre de 1835… sobre organizacion de un Supremo Poder Conservador., 14 p. Ill. 21cm. (Box 10)
  Constitutional law–Mexico. Mexico. Congress–Rules and practice.
- Item No. 2. Proyecto para el establecimiento en Mexico de una Compañia Cientifico = Industrial …, 1835; 36 p. 21 cm. (Box 10)
  Technical institutes–Mexico.
- Item No. 3. Si seguiste á Magdalena pecadora, imítala penitente. Soneto., 1835; [2] p. 16 cm. 2 copies. (Box 10)
  Mary Magdalene, Saint. Sonnets.
- Item No. 4. Oracion panegírica, que en la funcion, con que el Oratorio de S. Felipe Neri de Mexico solemnizó la beatificacion del venerable siervo de Dios Sebastian Valfré, presbitero y prepósito del Oratorio de Turín, 1836; 2 p. l., 21 p., 1 l. 20 cm. (Box 10)
  Valfré, Sebastiano, Blessed, 1629-1710.
- Item No. 5. Quinta carta pastoral: que sobre la puntual observancia de los sagrados ritos y ceremonias, en la celebracion de la santa misa y administracion de los santos sacramentos dirige a su clero, 1836; 34 p. 20 cm. (Box 10)
- Item No. 6. Representación que dirige, por el Ministerio de Justicia y Negocios Eclesiásticos, al Exmo. Sr. presidente: y por su conducto al soberano congreso, sobre la anulación de las leyes de diezmos y demas contrarias a las libertades de la Iglesia méxicana, 1836; [2], 56 p. 20 cm. (Box 10)
  Church and state – Mexico. Tithes – Mexico. Catholic Church – Mexico. Mexico – Politics and government – 1821-1861.
- Item No. 7. Al Padre Sebastian Valfré, cuya Beatificacion solemnizó el Oratorio de S. Felipe Neri de México los dias 8 y 9 de Febrero de 1836. Soneto., 1 broadside 16 cm. 2 copies. (Box 10)
  Valfré, Sebastiano, Blessed, 1629-1710. Sonnets.
- Item No. 8. Ecsamen crítico de algunas de la piezas literarias contenidas en el libro intitulado el Año nuevo [de 1837], 42 p. 20 cm. (Box 10)
  Año nuevo de 1837.
- Item No. 9. Esposición [i.e. Exposición] que acerca de la contrata de vestuarios para los cuerpos del ejército, 1837; 30 p. Ill. 20 cm. (Box 10)
  Barrera, Manuel. Mexico. Ejército – Equipment. Mexico – Politics and government – 1821-1861. Texas – History – Revolution, 1836-1846.
- Item No. 10. Breve disertacion apologética sobre mi detencion en México, y las causas que han impulsado la renuncia y dimision de mi obispado., 1837; 36 p. 21 cm. (Box 10)
  Church and state – Mexico. Monterey, Mexico (Diocese) Catholic Church – Mexico.
- Item No. 11. Die I. Octobris, in festo sancti angeli regni custodis: duplex secundae class. cum oct., 1837; 32 p. 15 cm. (Box 10)
  Guardian angels – Prayer-books and devotions – Latin. Catholic Church – Liturgy – Texts.
- Item No. 12. Memorial de justas quejas: dirigido al excelentisimo señor Presidente de la Republica don Anastasio Bustamante, a quien se suplica lo lea con detenida atención y calma., 1837; 8 p. 23 cm. (Box 10)
  Bustamante, Anastasio, 1780-1853. Mexico – Politics and government – 1821-1861.
- Item No. 13. Qué mortal es capáz, 1837; 1 broadside Ill. 23 cm. (Box 10)
- Item No. 14. Representación que dirige, por el Ministerio de Justicia y Negocios Eclesiásticos, al Excm. Sr. presidente:, 1837; [2], III, [1], 48, [8], 13, [1] p. (last page blank) 22 cm. (Box 10)
- Item No. 15. Respuesta al papel intitulado: (Box 10)
- Item No. 16. Establecimiento de la Plana mayor del ejercito mexicano, 1838; 12 p. 24 cm. (Box 10)
  Military law – Mexico. Mexico Estado mayor del ejército.
- Item No. 17. Brevis illmi. Ac rmi. D.d. Fr. Joseph Mariae a Jesu Belaunzaran, 1838; 7 p. 21 cm. (Box 10)
- Item No. 18. Colección de oraciones y piadosos ejercicios, con indulgencias concedidas por los Sumos Pontífices: obra aprobada y mandada publicar por la Sagrada Congregación de Indulgencias el año de 1831, cuyo decreto …, 1838; xiv, 262, xxv p. 21 cm. (Box 10)
  Prayers.
- Item No. 19. Contestacion del lic. Pedro Berasueta al Segundo cuaderno del sindico lic. d. Juan Rodriguez de S. Miguel. Caption title: Contestacion tercera., 1838; 30 p. 19 cm. (Box 10)
  Rodríguez de San Miguel, Juan Nepomuceno, 1808-1877. Segundo cuaderno de interesantes documentos …
- Item No. 20. Disertacion sobre la restitucion de los bienes eclesiásticos, necesaria para la salvacion de los que los han adquirido sin la anuencia de la santa Silla apostólica., 1838; 114 p. Ill. 21 cm. (Box 10)
  Church property–Mexico.
- Item No. 21. El Contra-Almirante Baudin á las tropas de su mando: Soldados somos destinados por nuestro Rey para coronar en esta República al Principe Joinville …, 1838; 1 sheet 21 cm. (Box 10)
  French – Mexico – Veracruz (State) Mexico – History – 1821-1861.
- Item No. 22. El sepulcro de mi salvador, 1838; 21 p. 15 cm. (Box 10)
- Item No. 23. No tiene razon la Francia. Manifiesto de un mexicano sensible a la ignominia de su patria., 1838; 8 p. 22 cm. (Box 10)
  Mexico – Politics and government – 1821-1845.
- Item No. 24. Panegírico de San Antonio de Padua, que en su convento de Querétaro, 1838; 19 p. 20 cm. (Box 10)
  Anthony, of Padua, Saint, 1195-1231
- Item No. 25. Leyes y decretos del congreso constituyente. Años de 1836 y 1837, [1838]; 152 p.? 22 cm. (Box 10)
  Mexico. Congress. Mexico–Laws, statutes, etc.
- Item No. 26. Apelacion al tribunal de la opinion publica que interpone el C. José Manuel Zozaya, por la injusta y atroz esclusiva ejercida por el señor Gobernador y Junta Departamental de México, para la provision de los juzgados de primera instancia., 1839; 28, 26 (i.e. 46) p. Ill. 19 cm. (Box 10)
  Mexico – Justice, Administration of. Mexico – Courts.
- Item No. 27. Cartas dirigidas por el doctor Basilio Arrillaga al doctor D. José M. Luis Mora citándolo ante el tribunal de la sana crítica,de la religión católica y de la verdadera política a responder por los fundamentos y resultados de sus opiniones sobre bienes eclesiásticos, producidas en el tomo primero de sus Obras sueltas. Carta primera., 1839; 19 p. Ill. 23 cm. (Box 10)
  Church and state – Mexico – History – 19th century. Church and state – Catholic Church – History – 19th century. Church property – Mexico.
- Item No. 28. Coleccion de los documentos mas interesantes, relativos al prestamo de medio millon de pesos, ofrecido por el venerable clero secular y regular de este arzobispado., 1839; 18p. 20 cm. (Box 10)
  Mexico – Politics and government – 1821-1861.Debts, Public – Mexico. Church and state – Mexico.
- Item No. 29. Coleccion de los documentos mas interesantes, relativos al prestamo de medio millon de pesos, ofrecido por el venerable clero secular y regular de este arzobispado., 1839; 16 p. 20 cm. (Box 10)
- Item No. 30. Dedicatoria: O sea invocacion á la Santísima VIrgen de Guadalupe, 1839; [4] p. 22 cm. (Box 10)
- Item No. 31. Dedicatoria: O sea invocacion á la Santísima VIrgen de Guadalupe, 1839; 8 p. 22 cm. (Box 10)
- Item No. 32. El general Jose M. Tornell, a sus amigos., 1839; 16 p. Ill. 20 cm. (Box 10)
  Mexico – History – 1821-1861. Mexico – Politics and government – 1821-1861.
- Item No. 33. Inversion de las rentas del colegio de S. Gregorio., 1839; 16 p. Ill. 21 cm. (Box 10)
  Colegio de San Gregorio (Mexico City, Mexico)
- Item No. 34. J.M.J.Y.B., 1839; [3] p. 21 cm. (Box 10)
- Item No. 35. Nos el Dr. D. Manuel Posada Y Garduno, dignidad de maestre-escuelas de Santa Iglesia Metropolitana. y vicario capitular del arzobispado de Mexico, 1839; 8 p. 21 cm. (Box 10)
  Catholic Church – Papal documents Catholic Church – Mexico – History. Catholic Church. Mexico (Archdiocese)
- Item No. 36. Vistazo rapido sobre nuestra situacion politica y sobre La Lima, numero 99, que pretendió impugnarlo. 2. parte. numero 99, que pretendió impugnarlo. 2. parte., 1839; 12 p. 22 cm. (Box 10)
  Mexico – Politics and government – 1821-1861
- Item No. 37. Union de tres personas piadosas en honra de la santisima Trinidad, [1839]; 1sheet 32 cm. (Box 10)
- Item No. 38. Algunas reflexiones sobre la carta titulada: J.M. Gutierrez Estrada. Escritas para el pueblo, con un ensayo de reformas que alejen toda idea de monarquia., 1840; 3-16 p. Ill. 21 cm. (Box 10)
  Mexico – Politics and government – 1821-1861. Gutiérrez Estrada, José María, 1800-1867. Carta dirigida al escmo. sr. presidente de la república.
- Item No. 39. Carta dirigida al Escmo. Sr. presidente de la repu´blica sobre la necesidad de buscar en una convencio´n el posible remedio de los males que aquejan a la Repu´blica y opiniones del autor acerca del mismo asunto, 1840; 96 p. Ill. 22 cm. (Box 10)